# 上市公司收购参股基金持有的股权，是否要按比例确认基金投资收益

提问人：飘零的叶子 时间：2017-07-14 15:18:18
近日看到某上市公司并购案例，案例比较有意思，将其中的财务处理稍作整理，请大家探讨： A上市公司参与设立的B合伙性质的并购基金，出资6,000万，持有其20%的份额，为劣后级有限合伙人，在基金投资决策委员会中 5 个席位中占 1 位。 2016 年 5 月B以2.9亿元取得C70%的股权,2017年初A以总估值 11 亿元获得C100%的股权，其中获得B持有的70%的股权，支付7.7亿元。因此，B公司获得股权转让收益4.8亿元。因A公司拥有B20%的股权，且优先级合伙人的收益固定，故本次交易A获得了约 2 亿元的投资收益。 问题：A确认对B的投资收益是否合理？
眼花缭乱的资本运作，对现有财务处理和财务报表列示提出了严峻的挑战。

回答人：chenyiwei
从你说的情况看，A公司在合伙企业出资 20 ％（劣后级），优先级收益固定，则A是控制该合伙企业的，应将合伙企业B纳入合并报表范围（优先级资金确认为负债），也就是在合伙企业取得C的 70 ％股权时，C即已被纳入A的合并报表范围，后续A向B收购C的 70 ％股权时，属于合并报表范围内的内部交易，应予以抵销处理，在A的合并报表层面不体现该项收益。后续B清算，将优先级LP的本金和约定收益支付给优先级LP时，按偿还负债处理。

提问人：飘零的叶子 时间：2017-07-17 13:45:57
这个产业基金的设置比较复杂，A持有B20%的股权，为劣后级，没有说是否对优先级提供担保，只是享受扣除优先后45%的收益，仅从文件上来看，也很难判定A就是实际风险承担人。

回答人：chenyiwei
如果产业基金的投资方向在设立时就已经确定，则投资决策委员会的表决权和执行合伙事务的权力都只是形式。因为A是唯一劣后级合伙人，所以可以明确A是控制该合伙企业的。